臺灣臺中地方法院刑事判決　　　　　　100年度中簡字第258號
聲　請　人　臺灣臺中地方法院檢察署檢察官
被　　　告　林宮立
上列被告因詐欺案件，經檢察官聲請以簡易判決處刑（99年度偵
字第20813 號），本院判決如下：
    主  文
林宮立犯幫助詐欺取財罪，累犯，處有期徒刑月，如易科罰金
，以新臺幣壹仟元折算壹日。
一、犯罪事實：
    林宮立前因強盜、竊盜、誣告、逃亡（軍法）等案件，分別
    經臺灣南投地方法院以91年度訴緝字第6 號刑事判決、本院
    以90年度易字第1932號刑事判決、臺灣南投地方法院以91年
    度訴字第620 號刑事判決、國防部中部地方軍事法院以90年
    度台審字第123 號判決，各判處有期徒刑6 年、8 月、4 月
    、10月確定，並經臺灣南投地方法院以92年度聲字第132 號
    裁定應執行有期徒刑7 年4 月確定，嗣再經該院以96年度聲
    字第713 號裁定就上開竊盜、誣告、逃亡案件，分別減刑為
    有期徒刑4 月、2 月、5 月，並與前開強盜案件合併定應執
    行為有期徒刑6 年9 月確定，於民國96年4 月13日因縮短刑
    期假釋出監，於97年3 月8 日假釋保護管束期滿，未經撤銷
    ，視為執行完畢。詎仍不知悔改，明知個人在金融機構帳戶
    之金融卡係供自己使用之重要理財工具，關係個人財產、信
    用之表徵，且可預見陳振宗（由本院另行審結）要求其介紹
    他人提供金融卡及密碼資料供其使用，極易被利用為與財產
    有關之犯罪工具，使犯罪更難查緝，竟仍基於幫助詐欺取財
    之不確定故意，於98年12月17日晚間8 時許，在其友人洪宏
    昇（所涉幫助詐欺犯行，業經臺灣南投地方法院以99年度審
    埔刑簡字第145 號判處有期徒刑2 月確定）位於南投縣埔里
    鎮○○路2 之2 號住處附近之統一超商前，由林宮立介紹洪
    宏昇將其在臺灣銀行埔里分行（下稱臺灣銀行）所開立帳號
    000000000000號帳戶之提款卡連同密碼，以新臺幣（下同）
    5000元之代價，出售予陳振宗，陳振宗再將上開帳戶之提款
    卡及密碼交付予林憲邦（由本院另行審結），以供林憲邦所
    加入之由真實姓名年籍不詳綽號「大姐」之成年女子等人所
    組成詐騙集團詐欺被害人匯入贓款。林憲邦、綽號「大姐」
    之成年女子及所屬詐騙集團成員於取得洪宏昇所有上開帳戶
    後，即基於上開犯意聯絡及行為分擔方式，而分別為下列行
    為：
  (一)由某不詳成員在露天拍賣網站刊登不實之販賣筆記型電腦之
    訊息，適黃素娟於98年12月17日晚間8 時許，上網瀏覽，發
    現上開不實訊息，誤信為真，乃直接下標以8000元之價格購
    買該筆記型電腦後，該詐騙集團某真實姓名年籍不詳之成年
    成員，即撥打電話予黃素娟要求匯款，致黃素娟陷於錯誤，
    遂於98年12月18日中午12時10分許，在臺南市○○路○段
    430 號之中華郵政股份有限公司匯款8000元至洪宏昇所申設
    之上開臺灣銀行帳戶內。
  (二)由某不詳成員在「露天」拍賣網站刊登「MACBOOK13. 3小白
    超級大全配含MOSH電腦包兩顆電池原裝外盒原廠軟體」之不
    實廣告，適隋政諺於98年12月18日中午12時許以電腦連結上
    網得知上開拍賣訊息後，乃陷於錯誤而下標，並依對方指示
    約於同日下午1 時許，至桃園縣中壢市某郵局臨櫃，轉帳匯
    款1 萬3100元至洪宏昇所申設之上開臺灣銀行帳戶內。
  (三)由某不詳成員盜用不知情之陳宣良向「露天」拍賣網站所申
    請之「bcscfan 」帳號在該網站刊登「售~SONY 筆記型電腦
    VAIO VGN-P15T 輕筆電」之不實廣告，適陳登裕於98年12月
    18日下午3 時43分許以電腦連結上網得知上開拍賣訊息後，
    乃陷於錯誤而下標，並依對方指示於同日下午4 時23分許，
    至臺南縣永康市○○路○段299 號之「7 -11 超商」內ATM
    ，自其所有帳號：00000000000 號帳戶內轉帳匯款1 萬1220
    元至洪宏昇所申設之上開臺灣銀行帳戶內。
  (四)由某不詳成員在「露天」拍賣網站刊登「全新臺灣原廠公司
    貨Wii 主機+SPORTS 同捆包」之不實廣告，適張志峰於98年
    12月18日晚間6 時許以電腦連結上網得知上開拍賣訊息後，
    乃陷於錯誤而下標，並依對方指示約於同日晚間7 時許，再
    其位於新竹市○○○街72巷38之8 號8 樓之2 住處內，以網
    路ATM 轉帳方式，自其所有帳號：00000000000 號帳戶內轉
    帳匯款4540元至洪宏昇所申設之上開臺灣銀行帳戶內。
    嗣黃素娟、陳登裕、隋政諺、張志峰匯款後，遲未收到上開
    訂購之貨品，察覺情況有異，始知受騙，經報警處理，乃由
    警進而循線查知上情。
二、證據名稱：
  (一)被告林憲邦、陳振宗於警詢、檢察官偵訊中及本院之自白。
  (二)被告林宮立於檢察官偵訊中之自白。
  (三)證人黃素娟、洪宏昇於警、偵訊之證述。
  (四)本院依職權調取之臺灣南投地方法院99年度審埔刑簡字第
    145 號刑事案件全卷卷附之證人陳登裕、隋政諺、張志峰、
    陳宣良於警詢之證述，及「露天」拍賣網路列印拍賣訊息資
    料、中國信託銀行自動櫃員機交易明細表、郵政跨行匯款申
    請書等。
  (五)證人黃素娟所提供之郵政跨行匯款申請書、臺灣銀行埔里分
    行98年12月31日埔里營字第0985001538號函並檢送洪宏昇基
    本資料及其存款存摺歷史明細各1 份，及被告林憲邦於自動
    櫃員機提領贓款之照片2 張。
  (六)臺灣南投地方法院99年度審埔刑簡字第145 號刑事簡易判決
    、臺灣南投地方法院檢察署檢察官99年度偵字第1877號聲請
    簡易判決處刑書、證人洪宏昇之臺灣高等法院被告前案紀錄
    表各1 份。
三、論罪科刑：
    被告林宮立所為，係犯刑法第30條第1 項前段、第339 條第
    1 項之幫助詐欺取財罪。又被告林宮立幫助他人犯前開詐欺
    取財罪，依刑法第30條第2 項之規定，按正犯之刑減輕之。
    被告林宮立以一幫助行為，介紹洪宏昇提供上帳戶而幫助詐
    欺集團先後詐騙被害人黃素娟、陳登裕、隋政諺、張志峰得
    逞，為想像競合犯，應依刑法第55條前段規定從一重處斷（
    隋政諺遭詐騙之金額較多，情節較重）。被告林宮立前有如
    事實欄所示之有期徒刑執行完畢情形，有臺灣臺中地方法院
    檢察署刑案資料查註紀錄表及臺灣高等法院被告全國前案紀
    錄表附卷可按，其於有期徒刑執行完畢後5 年內故意再犯本
    案有期徒刑以上之罪，為累犯，應依刑法第47條第1 項之規
    定，依法加重其刑，並先加重後減輕其刑。爰審酌近來詐騙
    集團猖獗，利用人頭帳戶浮濫之漏洞，屢以網路或電話向不
    特定社會大眾行騙，再指示集團成員將被害人遭詐騙之匯款
    金額，自人頭帳戶提領一空，不僅造成檢警追緝之困難，更
    導致被害人求償無門，對公權力信心喪失殆盡，司法正義無
    法及時伸張，甚至造成社會已無人際互信，嚴重阻礙正當工
    商發展及政府政務推動，被告林宮立任意介紹友人將銀行帳
    戶交予他人使用，不顧該帳戶可能遭他人用以作為犯罪工具
    ，逃避犯罪之查緝，亦嚴重破壞社會治安及有礙金融秩序，
    助長犯罪歪風，並增加追緝犯罪及被害人尋求救濟之困難，
    及被害人等人分別遭詐騙之金額，且被告迄未賠償被害人所
    受損害，惟念其犯後坦承犯行，態度尚可等一切情狀，量處
    如主文所示之刑，並諭知易科罰金之折算標準。
四、據上論斷，依刑事訴訟法第449 條第1 項、第454 條第1 項
    ，刑法第339 條第1 項、第30條第1 項前段、第2 項、第55
    條、第47條第1 項、第41條第1 項前段，刑法施行法第1 條
    之1 第1 項、第2 項前段，逕以簡易判決處刑如主文。
五、如不服本判決，應於收受送達後10日內向本院提出上訴書狀
    ，應敘述具體理由並附繕本。
中    華    民    國  100     年    3     月    10    日
                  臺中簡易庭  法  官  劉惠娟
上正本證明與原本無異。
                              書記官  林世佳
中    華    民    國  100     年    3     月    10    日
附錄本判決論罪科刑之法條：
刑法第30條
幫助他人實行犯罪行為者，為幫助犯。雖他人不知幫助之情者，
亦同。
幫助犯之處罰，得按正犯之刑減輕之。
刑法第339條第1項
意圖為自己或第三人不法之所有，以詐術使人將本人或第三人之
物交付者，處5 年以下有期徒刑、拘役或科或併科1千 元以下罰
金。